【裁判字號】    99,交易,37
【裁判日期】    990114
【裁判案由】    過失傷害
【裁判全文】
臺灣臺中地方法院刑事判決              99年度交易字第37號
公  訴  人  臺灣臺中地方法院檢察署檢察官
被      告  甲○○
上列被告因過失傷害案件，經檢察官提起公訴（98年度偵字第21
479號），本院判決如下：
    主    文
本件公訴不受理。
    理    由
一、公訴意旨詳如附件起訴書所載。
二、按告訴乃論之罪，其告訴經撤回者，應諭知不受理之判決，
    並得不經言詞辯論為之，此為刑事訴訟法第三百零三條第三
    款、第三百零七條所明定。本件被告甲○○經檢察官以刑法
    第二百八十四條第一項前段之過失傷害罪提起公訴，依照同
    法第二百八十七條規定係屬告訴乃論之罪。茲經告訴人丙○
    ○於第一審辯論終結前撤回告訴，有臺中市西區調解委員會
    調解書在卷可稽，爰不經言詞辯論，諭知不受理之判決。
據上論斷，應依刑事訴訟法第三百零三條第三款、第三百零七條
，判決如主文。
中    華    民    國    99    年     1   月    14     日
                        刑事第十三庭  法  官  蔡建興
上正本證明與原本無異。
如不服本判決，應於收受送達後10日內向本院提出上訴書狀（應
敘述具體理由並附繕本）。
上訴書狀如未敘述理由，應於上訴期間屆滿後20日內補提理由書
於本院。
                                      書記官  黃英寬
中    華    民    國    99    年     1   月    14     日
附件：
臺灣臺中地方法院檢察署檢察官起訴書
                                     98年度偵字第26709號
    被      告  甲○○  男  26歲（民國○○年○月○○日生）
                        住臺中市南屯區○○○○路99號
                        國民身分證統一編號：Ｚ000000000號
上列被告因過失傷害案件，已經偵查終結，認應提起公訴，茲將
犯罪事實及證據並所犯法條分敘如下：
        犯罪事實
一、甲○○於民國98年10月22日21時7分許，駕駛車牌號碼8G-97
    96號自小客車，沿臺中市○區○○○路，由梅川西路往民生
    路方向行駛，至同路與梅川東路口附近路段，正欲迴轉之際
    ，其原應注意汽車迴車前，應暫停並顯示左轉燈光或手勢，
    看清無來往車輛，並注意行人通過，始得迴轉，且汽車駕駛
    人飲用酒類後，其吐氣所含酒精濃度超過每公升0.25毫克者
    ，不得駕車，而依當時天候路況均良好，亦無不能注意之情
    事，乃竟疏未注意看清無來往車輛，即貿然迴轉，適丙○○
    騎乘車牌號碼BVZ-327號重機車，沿同路行駛至上開地點，
    甲○○上開自小客車左前車頭因而碰撞丙○○上開重機車車
    尾處，致丙○○人車倒地，並受有腦震盪、小腿及踝磨損或
    擦傷、肩部挫傷等傷害。嗣經警據報前往處理，測得甲○○
    酒後呼氣濃度達每公升0.28毫克。（涉公共危險罪部分，另
    為不起訴處分）
二、案經丙○○訴由臺中市警察局第一分局報告偵辦。
        證據並所犯法條
一、訊據被告甲○○對於上開時地過失駕車肇事致告訴人受傷等
    事實，坦承不諱，核與告訴人丙○○於警詢之指訴情節相符
    ，並有診斷證明書、道路交通事故現場圖、道路交通事故調
    查報告表（一）（二）各1紙、道路交通事故當事人酒精測
    定紀錄表、臺中市○○○道路交通事故肇事人自首情形紀錄
    表、臺中市警察局舉發違反道路交通管理事件通知單影本各
    2紙、現場照片12張等附卷可稽。被告雖辯稱係肇事後始飲
    酒云云，惟查，車禍發生後，員警到場處理應會進行吐氣酒
    精濃度測試，此為一般人所知悉，被告豈會故而飲酒，自陷
    於遭訴追公共危險之罪嫌，足見其所辯純係卸飾之詞，不足
    採信。且按汽車迴車前，應暫停並顯示左轉燈光或手勢，看
    清無來往車輛，並注意行人通過，始得迴轉，又汽車駕駛人
    飲用酒類後，其吐氣所含酒精濃度超過每公升0.25毫克者，
    不得駕車，道路交通安全規則第106條第5款、第114條第2款
    分別訂有明文，被告駕車自應注意依上開規定為之，乃竟疏
    未注意，貿然於酒後駕車迴轉肇事，其駕駛行為顯有過失。
    又被告因其違規駕車行為，對於騎車行經上開肇事路段之告
    訴人，製造法所不容許之風險，並且該風險在具體事件歷程
    中實現，而導致告訴人受傷之構成要件結果之發生，該傷害
    結果顯可歸責於被告，堪認被告過失駕駛行為與告訴人受傷
    結果間，顯有相當因果關係。綜據上述，被告罪嫌堪以認定
    。
二、核被告所為，係犯刑法第284條第1項之普通過失傷害罪嫌。
三、依刑事訴訟法第251條第1項提起公訴。
    此  致
臺灣臺中地方法院
中    華    民    國    98    年    12    月    4     日
                              檢  察  官  乙○○
本件正本證明與原本無異
中    華    民    國    98    年    12    月    15    日
                              書  記  官  林淑雯
所犯法條
刑法第284條第1項
因過失傷害人者，處 6 月以下有期徒刑、拘役或 5 百元以下罰
金，致重傷者，處 1 年以下有期徒刑、拘役或 5 百元以下罰金
。

司法院資訊處製作；財團法人民間司法改革基金會備份。
